臺灣高等法院臺中分院刑事判決
111年度軍侵上訴字第3號

上  訴  人  
即  被  告  林承澔


選任辯護人  王朝璋律師
上列上訴人因妨害性自主罪案件，不服臺灣臺中地方法院110年
度軍侵訴字第2號中華民國111年2月17日第一審判決（起訴案號
：臺灣臺中地方檢察署109年度軍偵字第51號），提起上訴，本
院判決如下：
    主  文
上訴駁回。
    犯罪事實
一、乙○○於民國109年3月間，係憲兵第203指揮部下士（已於109
    年7月16日退伍），為現役軍人。其於109年3月30日前某時
    ，透過交友軟體探探認識AB000-A109139（真實姓名年籍詳
    卷，下稱甲○）後，即以微信暱稱「wei」與甲○連絡。詎其
    竟於109年3月30日凌晨，先透過微信，向甲○佯稱要請一位
    按摩師到甲○租屋處為甲○按摩，雖經甲○婉拒，然乙○○仍不
    斷勸說，終獲甲○同意，並將租屋處之地址傳送予乙○○。同
    日下午3時30分許，乙○○即騎乘車牌號碼000-000號普通重型
    機車前往甲○租屋處附近停放，再佯以「wei」介紹之按摩師
    身分步行前往甲○租屋處，為甲○按摩，並於按摩時要求甲○
    褪去衣物，而於甲○褪去衣物之際，乙○○竟基於強制性交之
    犯意，利用其體格上之優勢及甲○處於密閉空間難以對外求
    助之情境，未經甲○之同意，亦不顧甲○之推拒、反抗，先以
    手指觸碰甲○之陰道口、撥弄甲○之陰蒂，再以陰莖插入甲○
    之陰道，而以此違反意願之方法，對甲○強制性交得逞，嗣
    甲○洗澡時，乙○○再趁機離開現場。嗣甲○向警方報案，經警
    調閱甲○租屋處附近之監視錄影資料而循線查獲上情。
二、案經甲○訴由臺中市政府警察局霧峰分局報告臺灣臺中地方
    檢察署檢察官偵查起訴。
    理    由
壹、程序事項
一、按軍事審判法第1條規定「現役軍人戰時犯陸海空軍刑法或
    其特別法之罪，依本法追訴、處罰。現役軍人非戰時犯下列
    之罪者，依刑事訴訟法追訴、處罰：一、陸海空軍刑法第44
    條至第46條及第76條第1項。二、前款以外陸海空軍刑法或
    其特別法之罪。非現役軍人不受軍事審判」，另同法第237
    條第2項規定為：「本法中華民國102年8月6日修正之條文，
    除第1條第2項第2款自公布後5個月施行外，自公布日施行」
    ，並均於同年8月13日由總統公布施行，故於103年1月13日
    之後，現役軍人非戰時犯陸海空軍刑法之罪，依上說明，應
    依刑事訴訟法追訴、處罰。經查，被告於103年8月13日入伍
    服役，於109年7月16日退伍，本案發生時服役於憲兵203指
    揮部擔任下士經理補給士，而具現役軍人身分，有個人兵籍
    資料查詢結果、國防部憲兵指揮部111年1月21日國憲人定字
    第1110006001號函在卷（見109軍偵51卷第119頁；原審卷第
    17頁）可稽，而現時並非政府依法宣布之戰時，且被告本案
    被訴涉犯者，係屬陸海空軍刑法第76條第1項第7款所定妨害
    性自主罪章、刑法第221條第1項之罪，揆諸前揭規定，自應
    依刑事訴訟法追訴、處罰，普通法院自有審判權，合先敘明
    。　
二、證據能力部分
  ㈠按被告以外之人於審判外之言詞或書面陳述，除法律有規定
    者外，不得作為證據，刑事訴訟法第159條第1項定有明文。
    經查，被告及其辯護人於原審準備程序及審理、本院準備程
    序時均爭執證人即告訴人甲○於警詢時證述之證據能力（見
    原審卷第50、167、191頁；本院卷第75頁），而證人甲○業
    於原審審理時到庭作證，且其於原審審理時所述與警詢時所
    為之陳述內容並無明顯不符，即無刑事訴訟法第159條之2、
    第159條之3所定情形存在，並無引用證人甲○於警詢時所為
    陳述之必要，是本院依刑事訴訟法第159條第1項規定，認定
    證人甲○於警詢時之陳述，無證據能力。
  ㈡除前開證人甲○於警詢中之證述外，本案認定事實所引用之以
    下卷內被告以外之人於審判外之言詞或書面陳述，檢察官、
    被告及其辯護人於原審、本院審理時均表示不爭執證據能力
    或同意具有證據能力（見原審卷第167頁；本院卷第75頁）
    ，檢察官、被告及其辯護人於辯論終結前亦均未對該等證據
    之證據能力聲明異議，本院審酌前揭陳述作成時之情況，並
    無違法取證之瑕疵，亦認以之作為證據為適當，是依刑事訴
    訟法第159條之5規定，自均得為證據。
　㈢次按使用微信、IG、LINE等通訊軟體所傳達之內容訊息，均
    係藉諸電信業者所提供之上開通訊軟體傳送服務功能，經由
    該業者之電腦網路系統，將表意人表達其思想或意思之聲音
    、影像、文字或代替文字之符號、圖畫等，加以傳發輸送至
    他人行動電話或其他電腦終端設備者，因足以為表示其用意
    之證明，性質上應屬刑法第220 條第2 項規定之準文書。而
    文書，以其內容存在之狀態，為證據資料，藉之推論待證事
    實者，屬於物證，如依其內容所述事實之真偽，推論待證事
    項真實與否，則該文書與供述證據無異，應依傳聞排除法則
    審究其有無證據能力（最高法院99年度台上字第7252號判決
    意旨參照）。本案案發後甲○與被告於微信、與其兄○○○（真
    實姓名詳卷）於IG，暨與其友人某乙（真實姓名暨通訊軟體
    暱稱均詳卷）於LINE等通訊軟體之對話內容紀錄，均係事件
    發生時甲○分別與被告、其兄及友人之最直接、且無任何設
    限或立場之對話紀錄；而本案係以甲○曾在案發後最短的時
    間內對話、所表達的情緒反應來證明其關於犯罪事實陳述之
    憑信性如何，是以其內容存在之狀態為證據資料，依上揭判
    決意旨可認係屬物證，應認有證據能力；且經甲○於原審審
    理時證述此分別為其與被告、兄○○○、友人某乙之對話紀錄
    無誤，並逐一證述其各該文字所表達之意思（見原審卷第18
    4至186、187至188頁），並經原審、本院均逐一提示而為調
    查，被告辯護人於原審亦僅認為上開通訊軟體截圖無法作為
    本案補強證據，而未爭執證據能力（見原審卷第193頁），
    迄於本院準備程序、審理方又爭執甲○與其兄長、友人間通
    訊軟體對話紀錄之證據能力（見本院卷第75、152頁），顯
    然要無可採。
　㈣本院以下援引之非供述證據資料，除上述㈢外，檢察官、被告
    、辯護人於本院審判程序時對其證據能力均不爭執（見本院
    卷第150至152頁），於本院準備程序並同意具有證據能力（
    見本院卷第75頁），參酌同法第158 條之4 規定意旨，上揭
    證據均具有證據能力，併此敘明。　
貳、認定犯罪事實所憑證據及理由
一、訊據上訴人即被告（下稱被告）乙○○固坦承有透過微信暱稱
    「wei」之帳號與甲○連絡，再佯以「wei」介紹之按摩師身
    分前往甲○租屋處，並於上開時、地，以陰莖插入甲○陰道之
    方式，而與甲○發生性交行為，惟矢口否認有何強制性交之
    犯行，辯稱：甲○有呻吟，也有點頭表示同意我將陰莖插入
    甲○之陰道，還自己將屁股拱起來，我射精在甲○的床上，後
    來甲○說她想去洗澡，我不想等太久就先走了，我也沒有用
    手碰觸甲○之陰道口、陰蒂云云；辯護人於原審以：本案甲○
    之外衣、外褲、內褲都是由甲○自行脫去，甲○亦承認按摩時
    的姿勢與性交時之姿勢有所變換，甲○於案發當日旋將事發
    時所穿著之衣物予以清洗，而與一般性侵害案件被害人會保
    存犯罪跡證之常情有違，又對於本案究竟是如何反抗、拒絕
    等節，甲○均回答不記得了，則究竟甲○於案發時有無拒絕、
    反抗已屬可疑，可見甲○就案發經過之指述有所瑕疵，至於
    甲○雖提出其與家人、朋友間之對話紀錄，然這些對話紀錄
    也只是被害人本身之陳述，沒有達到補強證據之功能，從而
    本案證據僅有甲○有瑕疵之單一指述等語，於本院再以：在
    被告撫摸甲○下體及要求其改變姿勢的過程中，甲○均沒有太
    大的反應，原審雖認定甲○因為體格劣勢密閉空間內故不敢
    做激烈反抗，然甲○歷次均未提到此節，且於原審證述其單
    純基於心理的恐懼，則原審判決自行認定有違證據裁判原則
    ，且案發地點為甲○宿舍，並非陌生環境，也有多年工作經
    驗，在此情境下並沒有言語或肢體讓被告知悉其不願意的反
    應等語，資為辯護。
二、經查：
　㈠被告有透過微信暱稱「wei」之帳號與甲○連絡，再佯以「wei
    」介紹之按摩師身分前往甲○租屋處，並於上開時、地，以
    陰莖插入甲○陰道之方式，而與甲○發生性交行為等情，已為
    被告所是認（見原審卷第49、52、195至197頁；本院卷第71
    、154頁)，核與證人即告訴人甲○於偵訊及原審審理時之證
    述大致相符（見109軍偵51卷第93至96頁；原審卷第168至19
    1頁)，並有甲○租屋處外圍、電梯及走廊之監視器畫面翻拍
    照片、車牌號碼000-000號普通重型機車之車籍資料、被告
    在探探交友軟體的帳號截圖及照片、被告在微信軟體的帳號
    截圖、臺中市政府警察局霧峰分局霧峰派出所受理各類案件
    紀錄表、受理刑事案件報案三聯單、臺中市政府警察局霧峰
    分局109年度保管字第2402號扣押物品清單、內政部警政署
    刑事警察局109年4月30日刑生字第1090035599號鑑定書、內
    政部警政署刑事警察局109年12月14日刑生字第1090902236
    號鑑定書、甲○真實姓名對照表、性侵害案件驗證同意書、
    受理疑似性侵害事件驗傷診斷證明書、疑似性侵害案件證物
    採集單、甲○與被告之通訊軟體對話紀錄、甲○在交友軟體之
    帳號截圖及照片、性侵害犯罪事件通報表、刑事陳報暨告訴
    理由補充狀之通訊軟體對話紀錄截圖附卷（見109軍偵51卷
    第41至54、57、59、61、65至67、79、81至83、103至105頁
    ；不公開卷一第3、7、9至13、15、23至31、33至35、41至4
    9頁；不公開卷二第1至32頁）可稽，是此部分之事實，堪先
    認定。
  ㈡至被告有無以違反甲○意願之方式，對甲○為強制性交一節：
  ⒈證人即告訴人甲○於偵訊時證稱：案發前我跟被告是在網路上
    認識，沒有見過面，案發時我背對著被告，當時很暗沒開燈
    ，被告沒有問我可否發生性行為，我也沒有點頭表示同意與
    被告發生性行為，整個過程中，我有拒絕被告，委婉地表達
    一點小反抗，被告違反我的意願就對我為性交行為，我當時
    很害怕受傷，我於案發後就跟被告聯絡說這件事等語（見10
    9軍偵51卷第93至96頁)，復於原審審理時證稱：我跟被告在
    網路交友期間，我並不知道被告的真實長相，也沒有看過被
    告實際的照片，也沒有跟被告視訊過，被告以按摩師身分來
    我租屋處幫我按摩時，並沒有跟我說他就是男網友本人，按
    摩的過程中，我是躺在床上，並且背對著被告，被告說按摩
    的乳液會沾到內褲，所以叫我脫掉內衣褲，然後圍上浴巾，
    並請我把燈關掉，按摩過程中，被告有用手觸摸我陰蒂跟陰
    唇那邊，我有點受驚嚇，後來被告沒有經過我的同意，就把
    他的生殖器放進去我的陰道，當時我有稍微掙扎，當時我一
    直動，不希望他碰觸到我的私處，我掙脫的行為會讓被告陰
    莖插入我陰道的過程產生困難或讓他的陰莖跑出來，被告就
    一直叫我趴好，且因為被告看起來體格比較高大，導致我比
    較不敢積極反抗，結束後被告叫我去洗澡，他就自己離開，
    事發後，我傳訊息給被告，告知被告我被性侵的事情，要被
    告解釋清楚，當時因為我被性侵心裡很不舒服，所以才會在
    與被告之對話紀錄中說「我現在真的特別想死」，後來我於
    案發隔天又傳訊息給我的親哥哥跟我的同事，以表示我遭受
    性侵後內心的恐懼跟不舒服等語（見原審卷第168至190頁）
    。本院審酌甲○就其被害之時間、地點、被告假冒按摩師身
    分進入甲○租屋處、被告於按摩之過程要求甲○關燈、褪去身
    上衣物、被告擅自碰觸甲○生殖器及以陰莖插入甲○陰道、甲
    ○遭受性侵時呈背對被告之姿勢、甲○事發後傳送訊息向被告
    及其親友表示遭受性侵之厭惡感受等細節，均能清楚證述明
    確，若非甲○親身經歷，豈能如此具體描述相關過程，且甲○
    於偵查及審理中之證述亦無明顯齟齬之處，而無瑕疵可指，
    況且，甲○與被告於案發前並無任何過節仇隙，本案事發始
    末對甲○自身隱私、名譽關係甚深，衡情實無憑空杜撰、虛
    捏不堪之受性侵情節，令自身社會評價受損，而誣指被告入
    罪之必要，又其描述遭被告強制性交之過程，並無敘及被告
    有何特別激烈、或不符常理之侵犯行為，難認有何誇大渲染
    之情形，復參酌被告自陳甲○事先不知被告之長相，本案乃
    係假冒按摩師之名義與甲○見面等情(見原審卷第195至196頁
    ；本院卷第68頁)，則依據甲○之認知，雙方僅係初次見面之
    按摩師與顧客之關係，彼此素昧平生，殊難想像甲○會同意
    與初次見面之被告發生性行為，是堪認甲○上開證稱其遭被
    告性侵之情節，並非虛妄，而足以採信。
  ⒉又查，甲○於案發隔日即向被告以微信傳送訊息表示「昨天你
    那口中的按摩師性侵我」、「那個口中的朋友性侵我」、「
    我手上也有證據」、「我會去要所有這附近的監視器畫面」
    、「我現在真的特別想死」、「我真的會想去死」、「我第
    一次被這樣糟蹋」，此有甲○與被告之通訊軟體對話紀錄在
    卷（見不公開卷一第23至31頁）可參；甲○於案發隔日另以I
    G向其兄○○○傳送訊息表示「我真的好想死」、「我他媽的真
    的好想死」、「我只是相信對方」、「我當下真的很害怕」
    、「我不敢叫」、「我這附近也沒人」、「我不敢報警」、
    「我現在一片亂」，及於案發隔日以LINE向其友人某乙傳送
    訊息表示「我好髒」、「我哥叫去報警」，此有刑事陳報暨
    告訴理由補充狀之通訊軟體對話記錄截圖在卷（見不公開卷
    二第1至17頁）可稽，則觀諸上開甲○與被告、甲○與其兄及
    友人之對話紀錄可知，被告在面對甲○上開指責、質疑按摩
    師性侵一事時，均未為任何否認、辯解之表示，且甲○於案
    發後顯有受到驚嚇、情緒低落、抑鬱及自責懊惱之表徵，而
    與受性侵害之被害人於案發後可能引發之特殊情緒反應相符
    ，甲○復於案發隔日即前往醫院驗傷採證，亦與一般受性侵
    被害人會立即就醫保全證據之常情吻合，此有性侵害案件驗
    證同意書、受理疑似性侵害事件驗傷診斷證明書、疑似性侵
    害案件證物採集單在卷（見不公開卷一第7、9至13、15頁）
    可明，是甲○上開特殊精神、情緒反應及案發後立即驗傷採
    證之舉措，均足資為甲○證述之補強證據，益徵被告係以違
    反甲○意願之方式，對甲○為性交行為甚明。
  ⒊至於被告及其辯護人雖辯稱：本案甲○之內衣褲均係其自行脫
    去，復於案發時自行呈跪姿與被告性交，案發後還自行清洗
    衣物而未保留證據，且均未能具體陳明如何對被告為拒絕之
    表示，足認甲○之指述有瑕疵云云。惟查，甲○之所以應被告
    之要求脫去內衣褲，係因信賴被告為按摩師之職業身份，誤
    以為按摩的乳液會沾到內衣褲，始同意脫去內衣褲，而非同
    意與被告發生性關係，業經甲○證述如前（見109軍偵51卷第
    31頁；原審卷第174頁)；又甲○固然證稱有應被告之要求呈
    現跪姿背對被告（見原審卷第180頁），然本案案發地點係
    屬密閉空間，僅有被告與甲○共處一室，甲○處於孤立無援之
    狀態，被告復直承其案發時身高169公分，體重72至74公斤
    左右，甲○比其略矮一點，體重約50初到60公斤左右（見本
    院卷第73頁），於本院111年5月19日審理期日，經被告辯護
    人請求函詢或電詢被害人身高、體重、年齡、工作經歷等，
    經本院書記官當庭撥打電話聯絡甲○稱：案發時身高150公分
    、體重43公斤，出社會後從16歲開始均從事餐飲業，案發當
    時是從事早午餐，高職畢業等情，並載明於同日審判筆錄內
    （見本院卷第149頁），足見甲○體格上確實屈居於劣勢，縱
    有順應被告要求呈現趴跪姿之舉，亦係因不敢激烈抗拒而屈
    從於被告，而非同意與被告從事性交行為，其理自明；又甲
    ○雖於案發當天即清洗身體及所穿著之衣物，而未保全此部
    分之證物，然甲○並非深諳刑事程序攻防之人，亦有可能係
    因其當時思慮不周，或如其向友人某乙訴說自覺身體骯髒，
    而未及時保全此部分之證物，尚難僅憑此即質疑甲○證述之
    憑信性；至於甲○雖未能鉅細靡遺地陳明其拒絕、反抗被告
    之細節，然甲○已具體陳述其透過掙扎、移動身體之方式，
    讓被告之陰莖無法順利接合其陰道，而以此方式反抗被告之
    侵犯，顯然已具體陳述其反抗之過程，是被告及辯護人上開
    所辯，不足為採。又被告及辯護人另辯稱：甲○所提出其與
    家人、朋友間之對話紀錄，僅是被害人本身陳述之累積，並
    無補強證據之適格云云（見原審卷第193頁），然查，本院
    僅係以甲○提出之上開客觀對話紀錄內容，用以佐證甲○對外
    求援、傾訴之時間點與本案案發時點密切接近，以及甲○於
    案發後旋即產生憂鬱、情緒低落之傾向（指甲○與其兄○○○、
    友人某乙對話部分），暨被告面對甲○之指控復未為任何辯
    解（指甲○與被告對話部分）等情，而非直接以甲○於該等對
    話中所述之性侵過程來補強其證詞之可信性，自非與甲○陳
    述具有同一性之累積性證據，而具有補強證據之適格性，至
    為明確，是辯護人此節所辯，亦不足採。
三、綜上所述，被告前揭否認犯罪所持之辯解均要無可信。其辯
    護人所持辯護各節，亦均無從為其有利之認定。本案事證業
    臻明確，被告上揭犯行，堪以認定，應予依法論科。
參、論罪科刑
一、按刑法強制性交罪，係以對於男女以強暴、脅迫、恐嚇、催
    眠術或其他違反其意願之方法而為性交為其構成要件，其中
    「強暴、脅迫、恐嚇、催眠術」為例示性質，「其他違反其
    意願之方法」係概括規定。而所稱「違反其意願之方法」，
    並不以使被害人達於不能抗拒之程度為必要，祇須所施用之
    方法違反被害人之意願，足以壓抑被害人之性自主決定權者
    ，即足當之。倘被害人無性交之意思，行為人仍違反其意願
    ，壓抑被害人之性自主意思，對其進行性交，縱被害人未加
    （或不知）抵抗，亦無礙成立該罪；是以，行為人縱未施用
    強暴、脅迫、恐嚇、催眠術等方法，惟係以其他方法營造使
    被害人處於無助而難以、不易或不敢反抗狀態，且此狀態在
    客觀上足以壓抑、妨害或干擾被害人之性自主決定權者，亦
    屬「其他違反其意願之方法」之範疇（最高法院107年度台
    上字第1730號、108年度台上字第165號判決意旨參照）。經
    查，依據甲○之認知，案發時被告與甲○僅為初次見面之按摩
    師與顧客之關係，甲○顯無與被告合意性交之可能，而被告
    亦不顧甲○之拒絕、反抗，並利用其體格上之優勢及甲○孤身
    一人處於封閉空間難以求救之情境，而對其為性交之行為，
    顯已違反甲○之意願，且足以壓抑甲○之性自主決定權，自屬
    刑法第221條第1項所指之「其他違反其意願之方法」。是核
    被告本案所為，係犯陸海空軍刑法第76條第1項第7款、刑法
    第221條第1項之現役軍人犯強制性交罪，應依刑法第221條
    第1項強制性交罪論處。
二、又被告基於強制性交之單一目的，以手指觸摸甲○陰道口及
    撥弄甲○陰蒂之猥褻行為，為性交之階段行為，應為性交之
    高度行為所吸收，不另論罪。
肆、本院之判斷
一、原審認被告本案犯罪事證明確，適用陸海空軍刑法第76條第
    1項第7款、刑法第221條第1項等規定，並以行為人之責任為
    基礎，審酌「被告僅為滿足一己慾望，利用甲○信任其為按
    摩師之身分，而進入甲○租屋處，並於甲○表達拒絕之意後，
    仍故為本案強制性交犯行，顯然漠視甲○之性自主決定權及
    身體控制權，並造成甲○難以抹滅之心理創傷，實應嚴予譴
    責非難；復參以被告始終否認犯行，亦未與甲○和解、未取
    得甲○之諒解，可認其犯後態度不佳；兼衡告訴代理人及社
    工對於本案之意見、被告之犯罪動機、目的、手段，暨其自
    陳高中畢業，案發時為職業軍人，目前受僱從事肉品司機，
    家庭經濟狀況小康，沒有未成年子女需要扶養（見本院卷第
    198至199頁）」等一切情狀，量處如原審判決主文所示之刑
    。經核所為認事用法均無違誤，量刑亦屬妥適。
二、被告上訴意旨以甲○與其親友之對話，應屬於與被害人陳述
    具同一性之累積證據；甲○係自行褪下外衣褲、內褲，再更
    換姿勢進行性行為，足見被告並未違反甲○意願進行性交；
    且由甲○調查筆錄及偵查中之供述均未陳明其如何為拒絕之
    表示，則甲○究竟有無拒絕已屬可疑；且被告再將陰莖插入
    甲○陰道前，業已口頭詢問能否發生性關係，經甲○點頭示意
    後，被告才接續進行性交之行為，則被告主觀上自始即無妨
    害甲○性自主權之行使或維護之意思，客觀上更未採取任何
    妨害其意願之手段；再者，本案事發時為下午3時30分許，
    事發地非屬偏遠、人跡罕至之郊區，其租屋處一樓、樓梯間
    、房門外更設有多部攝影機，甲○復親自帶被告上樓，於按
    摩結束後復讓被告自行離去，案發後隔日前往驗傷，足見其
    有保存犯罪跡證之意識，卻又清洗當日穿著之衣物，凡此種
    種，顯與常情有違等，指摘原審判決認事用法不當。惟被告
    上訴意旨所指摘各情，均經原審及本院詳予交待說明如前，
    所為論述與經驗法則、論理法則並無不合，被告徒憑己意，
    主觀恣意解讀原審所為採證認事用法不當，均要無可採。況
    且，甲○於偵查中證稱：按摩師沒有問我可否與我發生性行
    為，我也沒有點頭的動作，我確實被性侵害，按摩師違反我
    本身的意願（見109軍偵51卷第95頁），於原審審理時更明
    確證述因為被告力氣比我大，我只有稍微掙扎，動一下，不
    要讓被告一直觸碰那個部位，但我動一下是無效的，被告在
    將他的陰莖放到我陰道之前或當下，我並沒有同意他這樣做
    ，被告也沒有說他等一下會放進去。（如何掙脫？）就是不
    要讓他觸碰我的陰道口。我一直動，我感覺到不舒服，希望
    不要讓他碰我的私密處，所以我就一直動，不讓被告把陰莖
    插入我的陰道或讓他的陰莖跑出來（見原審卷第177、181、
    183頁）明確，並無如被告所述業已徵得甲○同意而進入之情
    形，亦非如被告辯護人於本院所表示之甲○並未以肢體表現
    出不願意的反應。至甲○雖另證述其警詢中所述「我不太敢
    有太大反應，我怕他會對我動手」等語，是我心理的恐懼，
    我沒有明白跟被告講，被告並沒有對我做粗魯的動作，我不
    讓被告觸碰到我的陰道口，但沒有太明顯的反應（見原審卷
    第179、180、182頁）一節。惟被告與甲○於本案案發前僅是
    網友關係，未曾見過面，被告以一人分飾兩角，先佯以男網
    友身分勸誘甲○接受按摩，復佯以按摩師身分前往甲○租屋處
    ，致使甲○自始至終均認為男網友與按摩師為不同人，此經
    甲○於原審審理時證述明確（見原審卷第182頁），復有案發
    後甲○與男網友之訊息對話內容可稽。果被告一開始無對甲○
    為本案犯行之意欲，何故要以一人分飾兩角與甲○聯絡及碰
    面，其動機本屬可議，且被告於本院審理時供承：僅有幫忙
    家人朋友按摩的經驗，並沒有相關證照，也沒有就讀相關科
    系，自己看網路自學（見本院卷第67、68頁），而甲○縱經
    男網友之介紹而接受按摩，亦係初次與扮演按摩師之被告見
    面，對甲○而言，僅因按摩關係而初次、偶發的見面，更談
    不上認識、交情，甲○如何有與扮演按摩師之被告發生性關
    係之意願，實難想像，況且甲○業已證述被告體格魁梧，該
    空間僅有其與被告2人，且其有不斷扭動身體，是讓被告陰
    莖難以進入或讓其陰莖跑出來之語明確，業已陳明其不願意
    與被告性交之意願且已表達反抗之意。而被告既係以扮演按
    摩師之角色前去替甲○按摩，彼此亦不相識，彼此亦無性交
    易之意思，當有義務確認甲○是否有明示同意性交之意願。
    惟就被告供述甲○是否同意性交一節，其於警詢時供稱：按
    到臀部時，我有詢問甲○是否可以與甲○發生性行為？甲○有
    起身對我點頭示意，又趴回去床上，甲○也沒有口頭明示拒
    絕我，所以我才跟甲○發生性行為（見109軍偵51卷第23頁）
    ，於偵訊時供稱：我按她背部時她發出聲音，我問她我們可
    以發生關係嗎？女生點頭（見109軍偵51卷第116頁），於原
    審審理時供稱：按到腰部她就明顯很大聲，我聽到很清楚的
    呻吟，我很小聲、客氣的問她是想要做愛嗎，當時她是臉朝
    前方趴著，當下她就頭抬起來往左邊看我，點頭跟我示意同
    意，我才下床去她床邊脫自己的衣服、褲子（見原審卷第19
    0、191頁），於本院準備程序時供稱：按到腰部時，她發出
    呻吟聲，她叫得很大聲，很誘惑，我以為她想要跟我發生性
    行為，當時我在她左邊，我就往前靠近她的頭部，問她妳想
    做愛嗎，她抬頭朝我點頭，我又再問一次，而且等一下我會
    把我的生殖器放進去，意思是跟她做愛，她又點頭，我就下
    床脫掉我全身的衣服（見本院卷第70、71頁），被告就其對
    甲○按摩至何部位時口頭邀約發生性行為，暨甲○點頭之次數
    等供述，前後已有不一，且稽諸其歷次供述，均未見甲○有
    明示同意與其發生性關係之表示，此亦經被告於本院準備程
    序時坦承：當下我問她2次，她都點頭，但她並沒有講出「
    同意」或「好」（見本院卷第71頁）。是以，縱如被告所述
    ，其詢問可否發生性關係、做愛之邀約，然甲○於按摩過程
    中亦僅發出聲響，而有抬頭、點頭之舉，凡此亦均不排除係
    按摩過程中所產生之自然反應，尚無從逕自解讀甲○有性交
    之真意。再按案發時被害人之情緒反應固得作為被告是否違
    法之判斷依據之一，但並非絕對之標準，蓋被害人因事出突
    然，或因心理受到極大驚嚇等原因，欲求每一被害人均作出
    一般人所想像之制式反應，實屬過苛，是以性侵害犯罪自亦
    應為相同之解釋（最高法院103 年度台上字第2759號判決意
    旨參照）。況且，刑法第16章妨害性自主罪章，所保護法益
    為個人性自主決定權，即個人享有免於成為他人性客體的自
    由，可依其意願自主決定「是否」、「何時」、「如何」及
    與「何人」為性行為，此乃基於維護人性尊嚴、個人主體性
    及人格發展之完整，並為保障個人需求獲得滿足所不可或缺
    之基本權利。強調「性自主決定權」即「性同意權」，意指
    任何性行為都應建立在相互尊重，彼此同意之基礎上，絕對
    是「說不就是不！」、「說願意才是願意！」、「沒有得到
    清楚明瞭的同意，就是不同意！」申言之，要求性主動之一
    方有責任確認對方在「完全清醒」的狀態下「同意」（但排
    除對未滿16歲、心智障礙、意識不清、權力不對等或以宗教
    之名行誘騙之實者）之行為，鼓勵「溝通透明化」並「尊重
    對方」。因此，對方沉默時不是同意，對方不確定或猶豫也
    不是同意，在對方未同意前之任何同行回家或休息，只能視
    為一般人際互動，不是性暗示，又同意擁抱或接吻，也不表
    示想要性交，即對方同意後也可反悔拒絕，無所謂「沒有說
    不行，就等於願意」或有「半推半就」之模糊空間，避免「
    性同意」成為性侵害事件能否成立之爭議點（最高法院110
    年度台上字第1806號判決意旨參照）。由被告上開供述，均
    未見其有獲得甲○明示同意性交之意思，自難率以甲○證述其
    當時心理恐懼，但沒有說出來，只能採取一直動、一直掙扎
    ，試圖不讓被告陰莖進入或讓陰莖比較容易跑出來的方式，
    並未採取極端激烈的反抗被告之性侵，遽認其係同意被告之
    性交行為。被告上訴意旨所提出之相關新聞媒體網路報導（
    上證1、上證2）均與本案無關，無從引為被告本案並未對甲
    ○強制性交之有利認定。至被告辯護人提出刑事上訴理由（
    一）狀載認：「被害人僅係主觀疑慮行為人將有妨害自由之
    行為，為避免其發生而認許性交，不能逕以該罪論處（最高
    法院99年度台上字第5300號、本院107年度侵上訴字第36、
    臺灣高等法院101年度侵上訴字第444號等刑事判決意旨參照
    ）」，惟本院認定甲○自始至終均未有「認許被告性交」之
    主觀意識或客觀行為存在，自與被告辯護人所主張之案例並
    不相同，且刑法妨害性自主罪章，凡違反被害人性自主意願
    之方式即已該當，未必要被害人採取極端反抗、誓死不從才
    得以證明其性自主之意願，況且，被告自始至終均未獲得甲
    ○明確表達「同意」、「好」之明示意思，已經其坦承無誤
    ，足見被告確實未盡其負有確認甲○性交意思之義務，要臻
    明確。至被告辯護人提出上證3之最高檢察署109年度台上聲
    字第2號聲請書（見本院卷第85至133頁），係因前男女朋友
    身分所衍生之性侵害案件，與本案係陌生男女關係本即不同
    ，自無從比附援引，本院依據卷內事證而為採證認事用法，
    依法獨立審判，是以前開聲請書內容亦無從為被告本案有利
    之認定。
三、綜上所述，被告及其辯護人上訴意旨所指摘各情均要無可採
    。本件被告上訴為無理由，應予駁回。
據上論斷，應依刑事訴訟法第368條，判決如主文。
本案經檢察官李基彰提起公訴，檢察官丙○○到庭執行職務。　
中　　華　　民　　國　　111 　年　　  6　 月　　 9　　日
            刑事第九庭  審判長法　官　紀　文  勝
                              法　官　紀  佳  良
                              法　官　賴  妙  雲       
以上正本證明與原本無異。
如不服本判決應於收受送達後20日內向本院提出上訴書狀，其未
敘述上訴之理由者，並得於提起上訴後20日內向本院補提理由書
（均須按他造當事人之人數附繕本）「切勿逕送上級法院」。因
疫情而遲誤不變期間，得向法院聲請回復原狀。

                              書記官  林  玉  惠
　　　　　　　　　　　　　　　 
中　　華　　民　　國　　111 　年　　6 　　月　　9 　　日
【附錄本案論罪科刑之法條】：
陸海空軍刑法第76條第1項第7款
現役軍人犯刑法下列之罪者，除本法另有規定外，依各該規定處
罰：
七、妨害性自主罪章。

中華民國刑法第221條第1項
對於男女以強暴、脅迫、恐嚇、催眠術或其他違反其意願之方法
而為性交者，處3年以上10年以下有期徒刑。